【裁判字號】    88,易,1003
【裁判日期】    890316
【裁判案由】    贓物
【裁判全文】
台灣苗栗地方法院刑事判決                        八十八年度易字第一三號
    公  訴  人  臺灣苗栗地方法院檢察署檢察官
    被      告  丙○○
右列被告因贓物案件，經檢察官提起公訴（八十八年度偵字第四九四八號），本院判
決如左：
    主  文
丙○○故買贓物，處有期徒刑參月，緩刑參年。
    事  實
一、 丙○○於民國八十八年八月中旬某日，在苗栗縣造橋鄉○○村○○鄰○○○路
     十六號住處，明知不詳姓名之人所欲販售未懸掛車牌之機車 (車號ＧＰＧ─六
     五二號)， 係屬來源不明，可疑為他人失竊之贓物 (上開機車係乙○○所有，
     前於八十八年八月十二日九時許，在基隆市○○路一三四巷口失竊之物)， 竟
     未經查驗車輛證照，即以顯與市價不相當之新臺幣 (下同)七 千元代價予以買
     受，嗣於同年月十六日二十三時許，因囑其子陳榮耀騎乘上開機車搭載其前往
     訪友，始在苗栗縣苗栗市○○路與為公路口處為警查獲上開機車而查悉上情。
二、案經臺灣苗栗地方法院檢察署檢察官自動檢舉偵查起訴。
    理  由
一、訊之被告丙○○矢口否認有故買贓物犯行，辯稱：係爭機車乃被告之小女陳淑清
    向一不詳姓名男士所購買，當時被告並未在場，被告為維持一家生活，每天均上
    山從事整理果樹及除草施肥工作，証人甲○○可資為証，伊確實不知情云云。
二、惟查：係爭機車乃被告向一不詳姓名之男士買來的，業据被告於偵查時坦認在卷
    ，核與証人即被告之小女陳淑清於偵查中証述相符，於本院審理時被告始改口稱
    係陳淑清買的，參以陳女乃被告之女兒，其証詞當無故意誣陷被告之可能，且可
    採信；証人甲○○到庭証陳機車係陳淑清買的，要屬事後迴護被告之証詞，不足
    為採。次查，被告竟向陌生人購買無來源証件之機車，若稱其不知該車來路不明
    ，顯不合常情，所辯要屬飾卸之詞，均無可採，被告前開犯行，堪以認定。
三、核被告所為，係犯刑法第三百四十九條第二項故買贓物罪。爰審酌被告之素行、
    犯罪動機、手段及其他等一切犯罪情狀，處如主文所示之刑。又被告未曾受有期
    徒刑宣告，有本院被告全國前案紀錄表附卷可稽，經此教訓後當知所警惕，日後
    應無再犯之虞，所宣告之刑本院認以暫不執行為適當，爰並宣告緩刑參年，以啟
    自新。
據上論斷，應依刑事訴訟法第二百九十九條第一項前段，刑法第三百四十九條第二項
、第七十四條第一款，罰金罰鍰提高標準條例第一條前段，判決如主文。
本案經檢察官 戴 瑞 麒 到庭執行職務
中    華    民    國    八十九      年    三      月      十六      日
                                    台灣苗栗地方法院刑事庭
                                          法  官 林  誌  誠
右正本證明與原本無異。
如不服本判決，應於送達後十日內向本院提出上訴狀(須附繕本)，上訴於台灣高等
法院台中分院。
                                          書記官 陳  振  和
中    華    民    國    八十九      年    三      月      十六      日
附錄論罪科刑法條
刑法第三四九條第二項
搬運、寄藏、故買贓物或為牙保者，處五年以下有期徒刑、拘役或科或併科一千元以
下罰金。


司法院資訊處製作；財團法人民間司法改革基金會備份。
